---
title: "Interview Case Study"
format: html
editor: visual
---

## Case für ein Bewerbungsgespräch als Data Scientist bei Kienbaum

Eine Beraterin meldet sich bei uns und teilt uns mit, dass sie einen Datensatz von einem Verband erhalten hat. Mit diesem Datensatz sollen wir eine Einschätzung geben, wie groß der "Gender Pay Gap" über alle Unternehmen des Verbands ist. D.h. wie viel mehr verdienen Männer als Frauen? Die Aufgabe besteht nun aus drei Teilschritten. Bitte bearbeite jeden der Schritte für maximal 10 Minuten. Damit Du trotzdem weiterarbeiten kannst, haben wir dir einen Zwischenstand zu Beginn eines jeden Schrittes abgelegt.

```{python}
import sqlite3
import pandas
```

### Teil 1 - 10 Minuten

Die Daten liegen in einer SQL Datenbank und müssen hieraus für die Analyse ausgelesen werden.

Der Zugang zur Datenbank ist schon hergestellt.

```{r}
db_conn <-
  DBI::dbConnect(RSQLite::SQLite(), dbname = "data/interview_case_study_db.sqlite")
```

```{python}
db_conn = sqlite3.connect('data/interview_case_study_db.sqlite')
```

### Teil 2 - 10 Minuten

Die Daten sind nun für die Analyse in die richtige Struktur gebracht.

Nun mache dich vertraut mit den Daten und bereite diese für die Analyse vor.

Wie bei HR Daten üblich gibt es auch hier sicherlich den ein oder anderen Fehler.

Solltest Du Schritt 1 nicht fertig bekommen haben, kannst Du ab hier `data_1` verwenden.

```{r}
data_1 <- read.table("data/data_1.csv")

```

```{python}
data_1 = pandas.read_csv("data/data_1.csv", sep=' ', lineterminator='\n')

```

### Teil 3 - 10 Minuten

Nun kommen wir zur eigentlichen Analyse.

Wie viel mehr verdienen denn nun die Männer als die Frauen?

Solltest Du Schritt 2 nicht fertig bekommen haben, kannst Du ab hier `data_2` verwenden.

```{r}
data_2 <- read.table("data/data_2.csv")

```

```{python}
data_2 = pandas.read_csv("data/data_2.csv", sep=' ', lineterminator='\n')

```
